【裁判字號】    95,交聲,119
【裁判日期】    950522
【裁判案由】    違反道路交通管理處罰條例聲明異議
【裁判全文】
臺灣苗栗地方法院交通事件裁定   95年度交聲字第119號
原處分機關   交通部公路總局新竹區監理所苗栗監理站
異  議  人
即受處分人   丙○○
代  理  人   乙○○
上列受處分人因違反道路交通管理處罰條例案件，對交通部公路
總局台北區監理所於民國95年2月23日以竹監苗字第裁54-F00000
000 號所為之裁決處分（原舉發案號：苗栗縣警察局94年9 月27
日苗縣警交字第F00000000 號），聲明異議，本院裁定如下：
   主  文
異議駁回。
    理  由
一、按汽車駕駛人，行經有燈光號誌管制之交岔路口闖紅燈者，
    處（新台幣）1,800 元以上5,400 元以下，且汽車駕駛人駕
    駛汽車違反道路交通管理處罰條例第53條規定者，除應依該
    條所規定之罰鍰處罰外，並予記違規點數3 點，分別為道路
    交通管理處罰條例第53條、第63條第1 項第3 款定有明文。
    又有關送達的規定：(1)違反道路交通管理事件統一裁罰基準
    及處理細則第5 條規定，處理違反道路交通管理事件，有關
    文書送達之程序，依行政程序法之規定。(2)行政程序法部分
    ：第72條規定，送達，於應受送達人之住居所、事務所或營
    業所為之。但在行政機關辦公處所或他處會晤應受送達人時
    ，得於會晤處所為之。對於機關、法人、非法人之團體之代
    表人或管理人為送達者，應向其機關所在地、事務所或營業
    所行之。但必要時亦得於會晤之處所或其住居所行之。應受
    送達人有就業處所者，亦得向該處所為送達。第73條規定，
    於應送達處所不獲會晤應受送達人時，得將文書付與有辨別
    事理能力之同居人、受僱人或應送達處所之接收郵件人員。
    前項規定於前項人員與應受送達人在該行政程序上利害關係
    相反者，不適用之。應受送達人或其同居人、受僱人、接收
    郵件人員無正當理由拒絕收領文書時，得將文書留置於應送
    達處所，以為送達。第74條規定，送達，不能依前二條規定
    為之者，得將文書寄存送達地之地方自治或警察機關，並作
    送達通知書兩份，一份黏貼於應受送達人住居所、事務所、
    營業所或其就業處所門首，另一份交由鄰居轉交或置於該送
    達處所信箱或其他適當位置，以為送達。前項情形，由郵政
    機關為送達者，得將文書寄存於送達地之郵政機關。寄存機
    關自收受寄存文書之日起，應保存3 個月。
二、原處分意旨略以：本件異議人即受處分人丙○○於民國94年
    9 月05日14時26分許，駕駛車牌MFU-069 號重型機車，行經
    苗栗縣頭份鎮○○路恆誼化學公司前設有燈光號誌管制之交
    岔路口，明知其行進方向之燈光號誌係禁止通行之紅燈號誌
    ，竟闖紅燈直行，為警逕行舉發，以異議人有違反道路交通
    管理處罰條例第53條規定之行為掣單舉發，且將舉發違反道
    路交通管理事件通知單以掛號郵寄至異議人位於「苗栗縣頭
    份鎮○○路213 號」之戶籍地，經郵差投遞2 次無人收受，
    後以寄存送達方式送達。嗣異議人未於應到案日期前申訴，
    原處分機關函請舉發機關調查結果，仍認異議人有上開違規
    行為，乃依道路交通管理處罰條例第53條、第63條第1 項第
    3 款及違反道路交通管理事件統一裁罰基準及處理細則第44
    條第1 項、違反道路交通管理事件統一裁罰標準表之規定於
    95年2 月23日裁處異議人罰鍰5,400 元，並予記違規點數3
    點。
三、異議人異議意旨略以：原舉發機關送達地址白天無人在家，
    但晚上或下班後會依序返家，但從不見有罰單，也無郵局招
    領通知單，何以送達生效？又異議人房屋外面之牆壁面積大
    ，如果有郵局招領單之張貼，應不可能沒看見，因此聲請郵
    差到案明。又異議人自93年起有申請將掛號轉寄到苗栗縣後
    龍鎮海寶里8 鄰網絃86號公司地址，但是罰單也沒有轉寄公
    司地址，因此提出聲明異議云云。
四、經查，異議人於上開，駕駛上開重型機車，行經苗栗縣頭份
    鎮○○路恆誼化學公司有闖紅燈之違規，為警逕行舉發，嗣
    異議人未於應到案日期前申訴，原處分機關函請舉發機關調
    查結果，仍認異議人有上開違規行為，乃依道路交通管理處
    罰條例第53條、第63條第1項第3款及違反道路交通管理事件
    統一裁罰基準及處理細則第44條第1 項、違反道路交通管理
    事件統一裁罰標準表之規定於95年2 月23日裁處異議人罰鍰
    5,400 元，並予記違規點數3 點，有苗栗縣警察局舉發違反
    道路交通管理事件通知單、原處分機關95年2 月23日違反道
    路交通事件裁決書、裁決書之送達證書、苗栗縣警察局95年
    3 月10日苗警交字第0950045352號函、舉發單的送達證書、
    大宗掛號單影本在卷足憑，至於異議人辯稱如上，經服務於
    頭份郵局之證人甲○○到院證稱：本件為其所送達，並依規
    定投遞2 次，無人收受，開立紅色通知單，有信箱放信箱，
    沒信箱張貼在明顯處等情明確，核與送達證書之記載相符，
    並有上開證人提出郵局訂定有關送達訴訟文書處理須知、頭
    份郵局簽收單3 紙佐證，足認證人所述與事實相符，堪與採
    信，異議人認為郵局人員未張貼招領單，除未提出證據為憑
    ，亦係其推測之詞，因此本院難以異議人之推測之詞認定頭
    份郵局並沒有張貼招領通知單而認定寄存送達不合法；又異
    議人辯稱其掛號信自93年已經辦理轉寄公司一情，經本院向
    郵局查詢得知，真興工業有限公司負責人乙○○口頭交代投
    遞人員將該公司郵件轉寄「苗栗縣後龍鎮海寶里8 鄰網絃86
    號」，故本局並無謝君書面申請改寄之申請書，此有中華郵
    政股份有限公司苗栗郵局95年5 月16日苗郵字第0955000325
    號函在卷可證，不論口頭委託是否有委託轉寄郵件之效力，
    然所委託亦為「公司」之郵件，而本件所應送達者為「丙○
    ○」，並非公司，足證異議人並未申請轉記掛號郵件，異議
    人辯稱有委託轉寄掛號尚難採信。則異議人確有於上開時、
    地闖紅燈之事實，堪予認定，異議人前述所辯，洵非可採。
    綜上所述，本件異議人闖紅燈直行之違規事證明確，原處分
    機關依上開道路交通管理處罰條例第53條及第63條第1 項第
    3 款及違反道路交通管理事件統一裁罰基準及處理細則第44
    條第1 項、道路交通管理事件統一裁罰標準表規定處罰鍰新
    臺幣5,400 元，並予記違規點數3 點，核無違誤，本件異議
    人之異議為無理由，自應將其異議駁回。
五、據上論斷，應依道路交通案件處理辦法第19條，裁定如主文
    。
中    華    民    國    95    年    5     月    22    日
                    交通法庭    法  官  張珈禎
以上正本證明與原本無異。
如不服本裁定，應於送達後5 日內，向本院提出抗告狀。
                                書記官  黃雅琦
中    華    民    國    95    年    5     月    22    日


司法院資訊處製作；財團法人民間司法改革基金會備份。
